臺北高等行政法院判決
　　　　　　　　　　　　　　　　　　 95年度簡字第00675號
原　　告　甲○○
被　　告　財政部臺北市國稅局
代 表 人　許虞哲(局長)
上列當事人間因綜合所得稅事件，原告不服財政部中華民國95年
7月21日台財訴字第09500322330號訴願決定，提起行政訴訟。本
院判決如下：
　　主  文
原告之訴駁回。
訴訟費用由原告負擔。
　　事  實
一、事實概要：原告92年度綜合所得稅結算申報，自行列報其配
    偶田劉鴻如出租所有坐落台北市○○街120巷3弄15號1樓至4
    樓房屋之租賃所得為新臺幣(下同)50,988元，經被告依查得
    租賃契約之約定租金，核定系爭房屋之租賃所得為355,053
    元，併計核定綜合所得總額為1,058,411元，淨額為424,411
    元，補徵應納稅額為22,026元；嗣系爭房屋1 樓之租賃所得
    ，另經被告所屬大安分局改依原告申報數核定為13,907元，
    並變更核定其綜合所得總額為1,009,105元，淨額為375,105
    元，變更補徵應納稅額15,616元。原告不服，申請復查，未
    獲變更，提起訴願亦經決定駁回後，遂提起本件行政訴訟。
二、兩造聲明：
　　(一)原告聲明：訴願決定及原處分均撤銷。
　　(二)被告聲明：駁回原告之訴。
三、兩造之爭點：
　　(一)原告主張之理由：
      1.按政府就租賃所得訂有租賃標準，原告歷年均按標準申
        報，未生困擾。本案系爭房屋老舊已逾耐用年限，顧及
        安全，避免養蚊子，需增加整修費用方能租出，仍按標
        準列報租賃所得，不加鼓勵，反找麻煩。91年度評委以
        核非審究範圍「推事」，今92年評委又以老舊未提憑證
        以實其說，3 、4 樓已停徵房捐不是明證嗎？被告真是
        欲加之罪何患無詞。
      2.租賃標準，房客每月僅能申報一萬元，房東不能按標準
        申報，此種「兩手策略」豈非找百姓麻煩。財政部要求
        按所得稅法83條證明所得帳簿文據，需具二秘三師的標
        準實難辦到，原告已按租賃標準申報，於法並無違誤。
　　(二)被告主張之理由：
      1.按「個人之綜合所得總額，以其全年左列各類所得合併
        計算之…第5 類：租賃所得及權利金所得：凡以財產出
        租之租金所得，財產出典典價經運用之所得或專利權、
        商標權、著作權、秘密方法及各種特許權利，供他人使
        用而取得之權利金所得：1 、財產租賃所得及權利金所
        得之計算，以全年租賃收入或權利金收入，減除必要損
        耗及費用後之餘額為所得額。」及「納稅義務人之配偶
        …有前條各類所得者，應由納稅義務人合併報繳。」為
        所得稅法第14條第1 項第5 類第1 款及第15條第1 項所
        明定。又「92年度財產租賃必要損耗及費用標準：一、
        固定資產：必要損耗及費用減除43% 。」為財政部93年
        1 月30 日 台財稅字第0930450542號令核定在案。
      2.本件原告92年度綜合所得稅結算申報，自行申報其配偶
        出租系爭房屋2、3、4樓之租賃所得各為12,753元、12,
        164 元及12,164元，被告依據承租人李富凱、陳建男及
        冷玫瑰申報租金支出反歸戶資料，核定系爭房地租賃所
        得分別如下：2 樓為91,200元(16,000 ×10×57%)、3
        樓為91,200元(16,000 ×10×57%)及4 樓為109,440 元
         (16,000×12×57%)，併課原告當年度綜合所得稅，於
        法並無不合。至原告雖主張歷年均按租賃標準申報租金
        ，且系爭房屋老舊已逾使用年限，須增加整修費用方能
        租出云云，惟未能提示相關憑證以實其說，被告依前揭
        規定，減除系爭房屋租賃必要損耗及費用43% ，亦無違
        誤，是原告主張，核無足採。
　　理  由
一、本件原告因不服被告核定補徵92年度應納稅額15,616元，而
    提起撤銷訴訟，經核其爭執之金額未逾20萬元，依行政訴訟
    法第299 條第1 項第1 款、第2 項及司法院92年9 月17日院
    台廳行一字第23681 號令規定，應適用簡易訴訟程序，爰不
    經言詞辯論逕為判決，合先敘明。
二、按「個人之綜合所得總額，以其全年左列各類所得合併計算
    之…第5類:租賃所得及權利金所得：凡以財產出租之租金所
    得，財產出典典價經運用之所得或專利權、商標權、著作權
    、秘密方法及各種特許權利，供他人使用而取得之權利金所
    得：1 、財產租賃所得及權利金所得之計算，以全年租賃收
    入或權利金收入，減除必要損耗及費用後之餘額為所得額。
    …」及「納稅義務人之配偶……有前條各類所得者，應由納
    稅義務人合併報繳。」行為時所得稅法第14條第1 項第5 類
    第1 款及第15條第1 項分別定有明文。又「本法第14條第1
    項第五類第1 款…必要損耗及費用之減除，納稅義務人能提
    具確實證據者，從其申報數；其未能提具確實證據或證據不
    實者，稽徵機關得依財政部核定之減除標準調整之。前項標
    準，由財政部各地區國稅局擬定，報請財政部核定之。」亦
    為同法施行細則第15條所明定。而「92年度財產租賃必要損
    耗及費用標準：一、固定資產：必要損耗及費用減除43% 。
    」亦為財政部93年1 月30日台財稅字第0930450542號令核定
    在案。
三、經查，原告92年度綜合所得稅結算申報，原列報其配偶出租
    系爭房屋1樓至4樓之租賃所得各13,907元12,753元、12,164
    元及12,164元，合計為50,988元。嗣經被告查得原告之配偶
    將上開2 、3 、4 樓房屋分別出租予承租人李富凱、陳建男
    及冷玫瑰等人，均約定每月租金為16,000元，其中李富凱、
    陳建男於92年度承租月數為10個月、冷玫瑰承租月數為12個
    月，而於92年度實際取有上開2 、3 、4 樓承租人給付之租
    金各為160,000 元、160,000 元及192,000 元等情，有原告
    前開結算申報書、上開承租人所申報租金支出反歸戶資料、
    房屋租賃契約及承租人租金轉帳交易明細表影本附原處分卷
    可稽，亦為原告所不爭，自堪信為真實。
四、從而，被告依上開查得資料，核定原告之配偶出租系爭2、3
    、4樓之租賃所得分別為：2樓91,200元(計算式：16,000×
    10×57%=91,200)、3樓91,200元(計算式：16,000×10×57%
    =91,200)及4樓109,440元(計算式：16,000×12×57%=109,
    440)，1 樓部分則依原告申報金額核定為13,907元，併課其
    當年度綜合所得稅，變更核定綜合所得總額為1,009,105 元
    ，淨額為375,105 元，補徵應納稅額15,616元，揆諸前揭規
    定，並無不合。原告雖主張系爭房屋老舊且逾使用年限，須
    增加整修費用方能租出云云，惟未能提示確實證據以為證明
    ，被告依前揭財政部函釋規定，減除系爭房屋租賃必要損耗
    及費用43% ，亦無違誤，原告前開主張，即無足採。
五、綜上所述，原處分於法並無違法，訴願決定予以維持，亦無
    不合。原告訴請撤銷，為無理由，應予駁回。
據上論結，本件原告之訴為無理由，爰依行政訴訟法第233 條第
1 項、第98條第3 項前段，判決如主文。
中　　華　　民　　國　　96　　年　 　3　　月　　5　　 日
                            第二庭  法  官　蕭惠芳
上為正本係照原本作成。
本件以訴訟事件所涉及之法律見解具有原則性者為限，始得於本
判決送達後20日內向本院提出上訴狀並表明上訴理由，如已於本
判決宣示後送達前提起上訴者，應於判決送達後20日內補具上訴
理由（均按他造人數附繕本），且經最高行政法院許可後方得上
訴。
中　　華　　民　　國　　96　　年　 　3　　月　　5　　 日
 　　　　　　　　　　 　　     　　 書記官　李淑貞
